臺灣苗栗地方法院刑事判決
111年度訴字第260號
公  訴  人  臺灣苗栗地方檢察署檢察官
被      告  徐世坤



上列被告因違反毒品危害防制條例案件，經檢察官提起公訴（11
1年度偵字第2550號、111年度毒偵字第203號），被告於準備程
序中就被訴事實為有罪之陳述，經本院合議庭裁定由受命法官獨
任行簡式審判程序，判決如下：
    主    文
徐世坤持有第二級毒品純質淨重二十公克以上，處有期徒刑拾月
。又施用第一級毒品，處有期徒刑拾壹月。應執行有期徒刑壹年
陸月。
扣案如附表編號1至編號7所示之物均沒收銷燬。扣案如附表編號
8、9所示之物均沒收。
    犯罪事實及理由
一、本案犯罪事實、證據名稱均引用檢察官起訴書之記載（如附
    件），另補充更正如下：
  ㈠起訴書證據並所犯法條欄一證據名稱及待證事實編號㈠證據名
    稱欄「被告陳富翊於警詢及偵訊中之自白」應更正為「被告
    徐世坤於警詢及偵訊中之自白」。
  ㈡證據部分增列被告徐世坤於本院準備程序及審理時所為自白
    （見本院卷第121頁、第147頁）、臺灣高等法院被告前案紀
    錄表（見本院卷第11頁至第44頁）等為證據。
二、論罪科刑：
  ㈠核被告就起訴書犯罪事實一所為，係犯毒品危害防制條例第1
    1條第4項之持有第二級毒品純質淨重20公克以上罪；就起訴
    書犯罪事實二所為，係犯同條例第10條第1項之施用第一級
    毒品罪及同條第2項之施用第二級毒品罪。
　㈡被告就起訴書犯罪事實二施用第一級毒品前、後持有第一級
    毒品海洛因之低度行為，應為施用第一級毒品之高度行為所
    吸收，不另論罪；又其施用第二級毒品甲基安非他命之犯行
    ，原係持有後進而施用，其較低度之持有行為本應為高度之
    施用行為所吸收，惟因持有第二級毒品純質淨重20公克以上
    罪，其法定刑度較同條例第10條第2項之施用第二級毒品罪
    為重，依重度行為吸收輕度行為之法理，被告施用第二級毒
    品之輕度行為，應為起訴書犯罪事實一持有第二級毒品純質
    淨重20公克以上之重度行為所吸收，不另論罪。
　㈢被告所犯持有第二級毒品純質淨重20公克以上及施用第一級
    毒品犯行，犯意各別，行為互殊，應予分論併罰。 
  ㈣被告固有起訴書犯罪事實一所載之前案科刑與執行情形，但
    檢察官就被告構成累犯之事實及應加重其刑事項，並未具體
    指出證明之方法，參照最高法院刑事大法庭110年度台上大
    字第5660號裁定意旨，僅將被告之前科紀錄列入刑法第57條
    第5款「犯罪行為人之品行」之量刑審酌事由，爰均不依累
    犯規定加重其刑。
　㈤爰以行為人之責任為基礎，審酌被告前有多次違反毒品危害
    防制條例之前科（參臺灣高等法院被告前案紀錄表，見本院
    卷第11頁至第44頁），仍未能戒斷毒癮，再為本件持有及施
    用毒品犯行，顯見其戒毒意志不堅，無法擺脫毒品，應藉由
    刑罰之執行，以收教化之功能；並參以被告逾量持有第二級
    毒品甲基安非他命之犯罪手法，且本案持有第二級毒品甲基
    安非他命純質淨重為29.8831公克，數量非微；兼衡被告犯
    後坦承犯行之態度，於審理時自承之智識程度、生活狀況（
    見本院卷第147頁至第148頁）等一切情狀，各量處如主文第
    1項所示之刑。再衡酌被告所犯本案犯罪類型、手法、時間
    分布等因素，依各該罪合併後之不法內涵、罪責原則及合併
    刑罰所生之效果等，定其應執行之刑如主文所示，以期相當
    。
三、沒收部分：
  ㈠沒收新制係參考外國立法例，為契合沒收之法律本質，認沒
    收為刑法所定刑罰及保安處分以外之法律效果，具有獨立性
    ，而非刑罰（從刑），已明定沒收為獨立之法律效果，在修
    正刑法第五章之一以專章規範，故判決主文內諭知沒收，已
    毋庸於各罪項下分別宣告沒收，亦可另立一項合併為相關沒
    收宣告之諭知（最高法院106年度台上字第386號判決意旨參
    照），故本院就本案應沒收之物及犯罪所得，爰於諭知被告
    應執行之刑後，併為相關沒收之宣告，先予說明。
　㈡扣案如附表編號1、2所示之物均檢出第一級毒品海洛因之成
    分等情（詳如附表編號1、2備註欄所示），有苗栗縣警察局
    頭份分局查獲毒品危害防制條例毒品初步鑑驗報告單、衛生
    福利部草屯療養院草療鑑字第1110100153號鑑驗書在卷可參
    （見毒偵卷第103頁、第299頁至第301頁）；扣案如附表編
    號3至編號7所示之物，均檢出第二級毒品甲基安非他命之成
    分等情（詳如附表編號3至7備註欄所示），有苗栗縣警察局
    頭份分局查獲毒品危害防制條例毒品初步鑑驗報告單、衛生
    福利部草屯療養院草療鑑字第1110100153號、第0000000000
    號鑑驗書在卷可參（見毒偵卷第105頁、第317頁至第321頁
    ），均應依毒品危害防制條例第18條第1項前段之規定，宣
    告沒收銷燬之；另包裝上開毒品之包裝袋共7個，因與其上
    所殘留之毒品難以析離，且無析離之實益與必要，應視同毒
    品，一併沒收銷燬之；至送驗耗損部分之毒品因已滅失，即
    無庸再予宣告沒收銷燬。
  ㈢扣案如附表編號8、9所示之物，為被告所有，供其施用第二
    級毒品甲基安非他命及持有毒品秤重所用，業據被告供述在
    卷（見毒偵卷第73頁、第275頁至第277頁、本院卷第122頁
    ），爰均依刑法第38條第2項前段之規定宣告沒收。
  ㈣扣案如附表編號10所示之物，雖為被告所有，然被告供稱：
    智慧型手機是我平常生活使用的等語（見毒偵卷第73頁、第
    277頁），則依卷內現存事證，尚難認附表編號10所示之物
    與被告本案犯行相關，自無從於本案宣告沒收。 
據上論斷，應依刑事訴訟法第273條之1第1項、第299條第1項前
段、第310條之2、第454條，判決如主文。
本案經檢察官馮美珊提起公訴，檢察官黃智勇到庭執行職務。 
中　　華　　民　　國　　111 　年　　7 　　月　　25　　日
                  刑事第二庭  法　官  　陳雅菡
以上正本證明與原本無異。　　　　　　　　　　　　　　　　如不服本判決應於收受判決後20日內向本院提出上訴書狀，並應敘述具體理由。其未敘述上訴理由者，應於上訴期間屆滿後20日內向本院補提理由書(均須按他造當事人之人數附繕本)「切勿逕送上級法院」。
                              書記官    張佑慈
中　　華　　民　　國　　111 　年　　7 　　月　　25　　日
附錄本案論罪科刑法條：
毒品危害防制條例第10條
施用第一級毒品者，處6月以上5年以下有期徒刑。
施用第二級毒品者，處3年以下有期徒刑。
毒品危害防制條例第11條
持有第一級毒品者，處3年以下有期徒刑、拘役或新臺幣30萬元
以下罰金。
持有第二級毒品者，處2年以下有期徒刑、拘役或新臺幣20萬元
以下罰金。
持有第一級毒品純質淨重十公克以上者，處1年以上7年以下有期
徒刑，得併科新臺幣1百萬元以下罰金。
持有第二級毒品純質淨重二十公克以上者，處6月以上5年以下有
期徒刑，得併科新臺幣70萬元以下罰金。
持有第三級毒品純質淨重五公克以上者，處2年以下有期徒刑，
得併科新臺幣20萬元以下罰金。
持有第四級毒品純質淨重五公克以上者，處1年以下有期徒刑，
得併科新臺幣10萬元以下罰金。
持有專供製造或施用第一級、第二級毒品之器具者，處1年以下
有期徒刑、拘役或新臺幣10萬元以下罰金。
【附表】
編號 品名、數量 備註 1 白色粉末1包 （含包裝袋1個） 檢品編號：B0000000（編號1） 檢品外觀：白色粉末 送驗數量：0.1444公克（淨重） 驗餘數量：0.1362公克（淨重） 檢出結果：第一級毒品           海洛因（Heroin） （參衛生福利部草屯療養院草療鑑字第1110100153號鑑驗書，見毒偵卷第299頁） 2 白色粉末1包 （含包裝袋1個） 檢品編號：B0000000（編號2） 檢品外觀：白色粉末 送驗數量：0.1490公克（淨重） 驗餘數量：0.1407公克（淨重） 檢出結果：第一級毒品           海洛因（Heroin） （參衛生福利部草屯療養院草療鑑字第1110100153號鑑驗書，見毒偵卷第299頁） 3 晶體1包 （含包裝袋1個） 檢品編號：B0000000（編號a） 檢品外觀：晶體 送驗數量：0.8854公克（淨重） 驗餘數量：0.8798公克（淨重） 檢出結果：第二級毒品           甲基安非他命（Methamphetamine） （參衛生福利部草屯療養院草療鑑字第1110100153號鑑驗書，見毒偵卷第317頁） 4 晶體1包 （含包裝袋1個） 檢品編號：B0000000（編號b） 檢品外觀：晶體 送驗數量：0.5212公克（淨重） 驗餘數量：0.5038公克（淨重） 檢出結果：第二級毒品           甲基安非他命（Methamphetamine） （參衛生福利部草屯療養院草療鑑字第1110100153號鑑驗書，見毒偵卷第317頁） 5 晶體1包 （含包裝袋1個） 檢品編號：B0000000（編號c） 檢品外觀：晶體 送驗數量：0.8370公克（淨重） 驗餘數量：0.8294公克（淨重） 檢出結果：第二級毒品           甲基安非他命（Methamphetamine） （參衛生福利部草屯療養院草療鑑字第1110100153號鑑驗書，見毒偵卷第319頁） 6 晶體1包 （含包裝袋1個） 檢品編號：B0000000（編號d） 檢品外觀：晶體 送驗數量：17.0956公克（淨重） 驗餘數量：17.0649公克（淨重） 檢出結果：第二級毒品           甲基安非他命（Methamphetamine） （參衛生福利部草屯療養院草療鑑字第1110100153號鑑驗書，見毒偵卷第319頁） 7 晶體1包 （含包裝袋1個） 檢品編號：B0000000（編號e） 檢品外觀：晶體 送驗數量：17.5080公克（淨重） 驗餘數量：17.4871公克（淨重） 檢出結果：第二級毒品           甲基安非他命（Methamphetamine） （參衛生福利部草屯療養院草療鑑字第1110100153號鑑驗書，見毒偵卷第319頁） 8 玻璃頭吸食器1組  9 電子磅秤1臺  10 三星牌智慧型手機1支 含SIM卡1張 
-附件
臺灣苗栗地方檢察署檢察官起訴書
                                     111年度偵字第2550號
                                    111年度毒偵字第203號
　　被　　　告　徐世坤　男　57歲（民國00年0月0日生）
　　　　　　　　　　　　住苗栗縣○○市○○里0鄰○○○00
　　　　　　　　　　　　號
　　　　　　　　　　　　國民身分證統一編號：Z000000000號
上列被告因違反毒品危害防制條例案件，已經偵查終結，認應提
起公訴，茲將犯罪事實及證據並所犯法條分敘如下：
　　　　犯罪事實
一、徐世坤前於民國105年間因持有及施用毒品案件，經法院判
    決有期徒刑6月、1年6月、6月確定並接續執行殘刑1年10月1
    6日，於109年1月13日縮短刑期假釋出監，刑期至109年6月2
    1日屆滿，其假釋未經撤銷，未執行之刑，以已執行論（本
    案構成累犯）。其明知甲基安非他命係毒品危害防制條例第2
    條第2項第2款所列管之第二級毒品，不得非法持有及施用，竟
    仍基於持有第二級毒品甲基安非他命純質淨重20公克以上之
    犯意，於111年1月17日上午某時，在苗栗縣○○市○○○路○○號
    碼之租屋處，以新臺幣5萬6,000元之價格，向向真實姓名年
    籍均不詳綽號「阿華」之成年男子，購得第二級毒甲基安非
    他命5包（淨重：36.8472公克，純質淨重達：29.8831公克
    ），而非法持有純質淨重20公克以上之第二級毒品甲基安非
    他命。
二、徐世坤前因施用毒品案件，經依法院裁定送觀察、勒戒後，
    認無繼續施用毒品傾向，於110年6月25日執行完畢釋放。其
    不知警惕，於前開觀察、勒戒執行完畢釋放3年內，復基於
    施用第一級、第二級毒品之犯意，於111年1月17日某時，在
    上租屋處，以將海洛因摻香菸點火吸食之方式，施用第一級
    毒品海洛因，另以將甲基安非他命置於玻璃球點火燒烤，再
    以口、鼻吸取煙霧之方式，施用第二級毒品甲基安非他命。
    嗣於111年1月18日凌晨0時50分許，為警在頭份市○○街0巷0
    號前查獲，並扣得上開第二級毒品甲基安非他命5包、第一
    級毒品海洛因2包（淨重分別為：0.1444公克、0.1490公克
    ）、玻璃頭吸食器1組及電子磅秤1台等物。
三、案經苗栗縣警察局頭份分局報告偵辦。
　　　　證據並所犯法條
一、證據名稱及待證事實：
編號 證　據　名　稱 待　證　事　實  (一) 被告陳富翊於警詢及偵訊中之自白 所有犯罪事實。  (二) 衛生福利部草屯療養院草療鑑字第1110100153號及第0000000000號號鑑驗書、苗栗縣警察局頭份分局搜索扣押筆錄、扣押物品目錄表 1.證明扣案之第二級毒品甲基安非他命5包，檢出第二級毒品甲基安非他命成分，且純質淨重達：29.8831公克。 2.證明扣案之白色粉末2包檢 出第一級毒品海洛因之成分。 3.佐證被告徐世坤施用第一級毒品海洛因及第二級毒品甲基安非他命之事實。  (三) 欣生生物科技股份有限公 司濫用藥物尿液檢驗報告、應受尿液採驗人尿液檢體採集送驗紀錄 被告徐世坤經員警採尿送檢驗，檢驗結果呈現可待因、嗎啡、安非他命及甲基安非他命陽性反應之事實。 
二、核被告徐世坤於犯罪事實一所為，係犯毒品危害防制條例第
    11條第4項之持有第二級毒品純質淨重超過20公克以上罪嫌
    ，於犯罪事實二所為，係犯同條例第10條第1項、第2項施用
    第一級、第二級毒品罪罪嫌。其施用第二級毒品之低度行為
    ，為持有第二級毒品純質淨重超過20公克以上之高度行為所
    吸收，不另論罪。其涉犯前揭2罪犯行，犯意各別，行為互
    殊，請予分論併罰。被告有如犯罪事實欄所載之論罪科刑執
    行情形，有刑案資料查註紀錄表在卷可稽，其於有期徒刑執
    行完畢後，5年以內故意再犯本件有期徒刑以上之罪，為累
    犯，請酌情量刑。扣案第一級毒品海洛因2包及第二級毒品
    甲基安非他命5包，請依毒品危害防制條例第18條第1項前段
    規定，沒收銷燬之；至扣案吸食器及磅秤等物，屬於被告所
    有供犯罪所用之物，業據被告供承在卷，請依刑法第38條第
    2項本文之規定宣告沒收。
三、依毒品危害防制條例第23條第2項、刑事訴訟法第251條第1
    項提起公訴。
　　此　  致
臺灣苗栗地方法院
中　　華　　民　　國　  111　 年　　3 　　月　　25　　日
　　　　　　　　　　　　　　　檢　察　官　馮美珊